臺灣臺中地方法院民事判決　九十三年度親字第六一號
　　原　　　告　　丁○○
　　被　　　告　　乙○○
　　　　　　　　　丙○○
　　　　　　　　　甲○○
　　兼右三人
　　法定代理人　　戊○○
右當事人間否認子女事件，本院判決如左：
    主　　文
原告之訴駁回。
訴訟費用由原告負擔。
    事實及理由
一、原告起訴主張其與被告戊○○於民國（下同）六十二年六月十二日結婚，惟被告
    戊○○於七十八、九年間即離家出走，雙方僅存夫妻之名，而無夫妻之實，嗣兩
    造於九十年十月十七日協議離婚。被告於八十八年三月三十一日、九十年四月五
    日，兩造婚姻關係尚存續中，分別生下乙○○、丙○○二女，嗣於九十一年七月
    九日，又產下一子甲○○，受胎亦係在婚姻關係存續中，故該三名子女依法推定
    為原告與被告戊○○之婚生子女。然兩造自七十八、九年即已分居，而未共同生
    活，是被告乙○○、丙○○、甲○○等三人顯非被告戊○○自原告受胎所生，實
    係被告在外與第三人發生男女間之性行為而懷胎所生，原告於九十三年四月間經
    被告戊○○告知始知悉上情，爰依民法第一千零六十三條第二項規定，提起本訴
    等語。並聲明：確認被告乙○○、丙○○、甲○○均非被告戊○○自原告受胎所
    生之婚生子女。
二、按依民法第一千零六十三條第一項之規定受推定為婚生子女者，在夫妻一方能證
    明妻非自夫受胎者，得依同條第二項之規定，於知悉子女出生之日起，一年內以
    訴否認之，如夫妻均已逾該項所定之法定期間而未提起否認之訴，或雖提起而未
    受有勝訴之確定判決以前，該子女在法律上不能不認為夫之婚生子女，無論何人
    ，皆不得為反對之主張（司法院院字第二七七三號、院解字第三一八一號、四○
    八二號解釋，最高法院二十三年上字第三四七三號、七十五年台上字第二○七一
    號判例參照）。亦即受婚生推定之子女，除依夫或妻提起否認之訴外，不能依其
    他方法否認其地位。該否認子女之訴除僅由夫或妻提起外，亦須遵守除斥期間之
    規定，立法目的係為維持法秩序之安定，早日確定子女身分關係，並以維護家庭
    和平，以免婚生推定，可任意加以推翻，影響婚姻家庭生活，徒增困擾。次按原
    告之訴，依其所訴之事實，在法律上顯無理由者，法院得不經言詞辯論，逕以判
    決駁回之，民事訴訟法第二百四十九條第二項定有明文。
三、查本件被告乙○○、丙○○、甲○○均係於原告與被告戊○○婚姻關係存續中受
    胎，而受婚生推定所生等情，業據原告提出戶籍謄本、戶口名簿影本各乙份為證
    ，復經本院依職權調閱本院九十二年度家訴字第一０三號卷宗核閱屬實。足認被
    告乙○○、丙○○、甲○○係受婚生推定之子女，參照上開說明除由夫或妻於法
    定期間內提否認之訴外，任何人均不能為反對之主張。原告雖主張其於九十三年
    四月間始知悉被告乙○○、丙○○、甲○○出生之事實，然原告於本院九十二年
    度家訴字第一０三號被告戊○○提起之「確認親子關係不存在」事件，九十二年
    六月三十日言詞辯論中陳述：其收到訴狀始知被告戊○○生了三個孩子。顯見原
    告知悉被告乙○○、丙○○、甲○○三人出生之事實已超過一年，原告遲至九十
    三年九月十七日始提起本件否認子女之訴，顯已逾前開規定一年之期間，應認其
    提起本件訴訟在法律上顯無理由，不能准許，爰依民事訴訟法第二百四十九條第
    二項規定，不經言詞辯論，逕以判決駁回之。
四、訴訟費用負擔之依據：民事訴訟法第七十八條。
中　　　華　　　民　　　國　　九十三　　年　　　十　　　月　　　十四　　日
                              臺灣臺中地方法院家事法庭
~B法　　　官　涂秀玲
右為正本係照原本作成
如對本判決上訴，須於判決送達後二十日內，向本院提出上訴狀，同時表明上訴理由
。
中　　　華　　　民　　　國　　九十三　　年　　　十　　　月　　　十四　　日
~B法院書記官　王崑煜
